【裁判字號】    89,易,131
【裁判日期】    890223
【裁判案由】    贓物等
【裁判全文】
臺灣新竹地方法院刑事判決                          八十九年度易字第一三一號
    公  訴  人  臺灣新竹地方法院檢察署檢察官
    被      告  甲○○○
右列被告因贓物等案件，經檢察官提起公訴 (八十八年度偵字第六四七三號)，本院
判決如左：
    主  文
甲○○○收受贓物，處有期徒刑伍月，如易科罰金，以參佰元折算壹日。
    事  實
一、甲○○○係新竹縣湖口鄉波羅文四四之七一號「師傅重車保養場」之現場負責人
    ，於民國（下同）八十八年四月間某日，在上開「師傅重車保養場」，明知車號
    ＣＷ─６９０９、引擎號碼３ＨＣ５６ＦＸＶＨ７２３１９９之自用小客車一部
    ，係乙○○於八十七年十二月十一日八時許，在台北縣蘆洲市○○路三二三巷三
    二四之三號前失竊之贓物，而由該保養場之員工彭賢增（另由檢察官簽分偵辦）
    以顯不相當、遠低於市價之新台幣八萬元向綽號「阿強」之男子所購得；且明知
    上開贓車上所懸掛之Ｖ４─０７５８號二面車牌中之一面係綽號「阿強」者所偽
 造（另一面偽造之車牌懸掛於游清泉所有與上開乙○○所失竊之贓車同款式、顏
    色、排氣量之自用小客車之Ｖ４─０７５８號上）仍收受該贓車；並基於概括之
    犯意，先後多次駕駛該贓車而行使該偽造之車牌。嗣於八十八年八月二十三日十
    五時三十分許，為警於上址查獲，並扣得上開贓車及偽造之車牌二面。
二、案經新竹縣警察局報請台灣新竹地方法院檢察署檢察官偵查起訴。
    理  由
一、訊據甲○○○於本院訊問時矢口否認有右揭之犯行，辯稱：伊並未使用該贓車云
    云。惟查被告甲○○○於警訊中已坦承不諱，核與證人即被告之妻林美蓉、呂昌
    南、彭增賢所供述之情節相符，復與被害人乙○○指訴上開車輛失竊情節相符，
    其所辯無非是事後卸責之詞，委無足採；此外並有贓物認領保管收據一紙附卷可
    稽，及偽造之汽車車牌二面牌扣案可憑，事證明確，被告之犯行洵堪認定。
二、核被告所為，係犯刑法第三百四十九條第一項之收受贓物罪及刑法第二百十六條
    、第二百十二條之行使偽造特種文書罪。被告先後多次駕駛懸掛偽造車牌之贓車
    而行使該偽造之特種文書，時間緊接，所犯罪名相同，顯係出於概括之犯意為之
    ，為連續犯，爰依刑法第五十六條之規定以一罪論，並加重其刑。被告所犯收受
    贓物罪與行使偽造特種文書罪間，有方法結果之牽連關係，為牽連犯，應從一重
    之收受贓物罪處斷。爰審酌被告犯罪之動機、目的、手段，犯罪時所受之刺激及
    其品性、生活狀況、智識程度、犯罪所生之損害，及犯罪後態度等一切情狀，量
    處如主文所示之刑，並諭知易科罰金之折算標準。扣案之偽造車牌二面，並非被
    告犯罪所得之物，亦非被告所有，自不得於此宣告沒收，附此敘明。
據上論斷，應依刑事訴訟法第二百九十九條第一項前段，刑法第五十六條、第三百四
十九條第一項、第二百十六條、第二百十二條、第五十五條、第四十一條，罰金罰鍰
提高標準條例第一條前段、第二條，判決如主文。
中      華      民      國      八十九      年    二      月  二十三    日
                                 臺灣新竹地方法院刑事第一庭
                                     法  官   謝  慧  敏
右正本證明與原本無異。
如不服本判決，應於判決送達後十日內向本院提出上訴狀( 應附繕本 )，上訴於
臺灣高等法院。
                                     書記官   龔  紀  亞
中      華      民      國      八十九      年    二      月  二十三    日


司法院資訊處製作；財團法人民間司法改革基金會備份。
